臺灣士林地方法院刑事判決
110年度簡上字第92號
上  訴  人  臺灣士林地方檢察署檢察官
被      告  李睿源



上列上訴人因被告傷害案件，不服本院中華民國110年4月30日所
為之110年度審簡字第348號第一審簡易判決（起訴案號：110年
度偵緝字第32號），提起上訴，本院管轄之第二審合議庭判決如
下：
    主  文
上訴駁回。
    事  實
一、李睿源基於傷害人身體之犯意，於民國109年7月6日下午5時
    許，至張世昌所任職址設臺北市○○區○○○路0段0巷000弄00號
    之工廠外，持其所有之活動板手1支，毆打張世昌之左腳，
    致張世昌受有左側膝蓋表皮挫傷、瘀青及肌肉腫脹等傷害。
二、案經張世昌訴由臺北市政府警察局士林分局報告臺灣士林地
    方檢察署檢察官偵查起訴。
　　理  由
壹、程序方面：
　　被告以外之人於審判外之言詞或書面陳述，除法律有規定者
    外，不得作為證據，刑事訴訟法第159條第1項固有明文。惟
    被告以外之人於審判外之陳述，經當事人於審判程序同意作
    為證據，法院審酌該言詞陳述或書面陳述作成時之情況，認
    為適當者，亦得為證據，刑事訴訟法第159條之5第1項亦有
    明文。查本判決下列所引用之被告李睿源以外之人於審判外
    之言詞或書面陳述，雖屬傳聞證據，惟均經檢察官、被告於
    本院準備程序中表示同意作為證據（見本院110年度簡上字
    第92號卷【下稱本院卷】第54頁至第56頁），本院審酌此等
    證據資料製作時之情況，尚無違法不當及證明力明顯過低之
    瑕疵，亦認為以之作為證據應屬適當，故揆諸前開規定，爰
    逕依刑事訴訟法第159條之5規定，認前揭證據資料均例外有
    證據能力，合先敘明。又本判決所引用其他資以認定事實所
    憑之非供述證據，經本院提示後，檢察官、被告均不爭執證
    據能力，復無證據足認係公務員違背法定程序所取得，亦均
    有證據能力。
貳、實體方面：
一、上揭犯罪事實，業據被告始終坦承不諱（見臺灣士林地方檢
    察署109年度偵字第14477號卷【下稱偵查卷】第7頁至第10
    頁、110年度偵緝字第32號卷【下稱偵緝卷】第41頁至第45
    頁、本院109年度審訴字第189號卷【下稱原審卷】第34頁，
    本院卷第54頁、第98頁），核與證人即告訴人張世昌於警詢
    、偵訊證述大致相符（見偵查卷第23頁至第25頁、第93頁至
    第97頁、第127頁至第129頁），並有監視器錄影畫面翻拍照
    片（見偵查卷第51頁至第52頁、第59頁至第60頁）、臺北榮
    民總醫院109年7月6日告訴人診斷證明書（見偵查卷第53頁
    ）、告訴人傷勢照片（見偵查卷第157頁至第159頁）、祐民
    聯合診所110年3月10日一般診斷證明書、臺北市立關渡醫院
    110年3月25日一般診斷證明書等件在卷為憑（見本院卷第10
    3頁、第105頁），足認被告上開自白與事實相符，堪予採信
    。是本案事證明確，被告犯行洵堪認定，應予依法論科。
二、核被告所為，係犯刑法第277條第1項之傷害罪。
三、駁回上訴之理由
  ㈠原審經審理結果，認本案事證明確，並審酌被告僅因債務糾
    紛而與告訴人發生爭執，未能思循理性方式解決，竟恣意傷
    害告訴人，顯見被告自我情緒控制能力薄弱，所為實屬不該
    ，惟念及被告犯後尚知坦承犯行，態度尚可，考量其犯罪動
    機、目的、手段、告訴人所受傷勢程度，兼衡被告陳其為高
    中畢業之教育智識程度、目前從事汽車美容、月薪約新臺幣
    3至4萬元、單身、尚有父親及祖父母待其扶養之家庭生活經
    濟狀況（見原審卷第3頁）等一切情狀後，依刑事訴訟法第4
    49條第2項、第3項、第454條第2項，刑法第277條第1 項、
    第41條第1項前段，刑法施行法第1條之1第1項等規定，量處
    拘役55日，併諭知易科罰金之折算標準，其認事用法，尚無
    不合，量刑亦屬允當，應予維持。
  ㈡本案檢察官不服原判決提起上訴，上訴意旨略以：被告與告
    訴人素不相識，竟持預先準備之板手，在告訴人下班時間，
    埋伏於告訴人公司，對告訴人造成莫大傷害，且迄今未與告
    訴人和解，亦未供出幕後主使者，顯無悔意，原審量刑過輕
    ，難使人甘服等語。惟量刑之輕重，係屬為裁判之法院得依
    職權裁量之事項，苟其量刑已以行為人之責任為基礎，並斟
    酌刑法第57條所列一切情狀，在法定刑度內，酌量科刑，如
    無偏執一端，致明顯輕重失衡情形，不得遽指為不當或違法
    。經查，原審業已本於被告之責任為基礎，依刑法第57條各
    款規定，具體審酌被告犯罪動機、目的、手段、告訴人所受
    傷勢程度各情，而科處被告上開刑度，既未逾法定刑之範圍
    ，亦與罪刑相當原則、比例原則、公平原則無違，核無不當
    。至告訴人雖執稱其並未積欠被告債務，乃被告受他人教唆
    而犯此案，然此與被告說法相異，檢察官亦未提出其他積極
    事證證明本案尚有其他共同正犯或教唆犯，尚難僅憑告訴人
    證述即為對被告不利之認定。況縱認告訴人所述為真，惟就
    此與原判決量刑所憑理由為整體綜合觀察，亦難認原審就本
    件犯罪事實與情節量處拘役55日，有何明顯過重失輕之不當
    。檢察官上訴意旨據此指摘原審判決量刑過輕，為無理由，
    應予駁回。
據上論斷，應依刑事訴訟法第455條之1第1項、第3項、第368 條
，判決如主文。
本案經檢察官張君如提起公訴，檢察官余秉甄提起上訴，檢察官
林聰良到庭執行職務。
中　　華　　民　　國　　110 　年　　11　　月　　18　　日
                  刑事第七庭  審判長法  官  蔡明宏
                                    法  官  蘇昌澤
                                    法  官  李昭然
以上正本係照原本作成。　　　　　　　　　　　　　　　　　
本件不得上訴。 　　 
                                    書記官  程翠璇
中　　華　　民　　國　　110 　年　　11　　月　　22　　日
附錄本案論罪科刑法條：
中華民國刑法第277條：
傷害人之身體或健康者，處 5 年以下有期徒刑、拘役或 50 萬
元以下罰金。
犯前項之罪，因而致人於死者，處無期徒刑或 7 年以上有期徒
刑；致重傷者，處 3 年以上 10 年以下有期徒刑。